Minutes et répertoires du notaire Jean FROMONT, 20 mai 1701 - 24 janvier 1730 (étude XVII)
Archives nationales
- Minutes de Jean FROMONT, 20 mai 1701 - mars 1730; MC/ET/XVII/478 - MC/ET/XVII/661
  - Minutes. 1719, octobre, octobre 1719; MC/ET/XVII/602
    - PLANIÉ (Jean) Maître maçon entrepreneur des bâtiments Rue Saint-Victor § Consentement .., 15 octobre 1719; MC/ET/XVII/602
    - SAUVAGE (Estienne) Maître relieur-doreur. Rue Chartière § Quittance au roi .. 2 actes, 18 octobre 1719; MC/ET/XVII/602
      quittance; Sauvage, Estienne
    - GAMET (Pierre) Maître relieur doreur Rue des Sept voies § mise en apprentissage chez .., 20 octobre 1719; MC/ET/XVII/602
    - LECHANDELLE (Pierre François) Menuisier des bâtiments du Roi Manufacture des Gobelins § Rachat Royal .., 22 octobre 1719; MC/ET/XVII/602
      Lechandelle, Pierre François
    - CHAISE (Jean Baptiste) Maître fondeur Rue des Portes § Protestation par .., 24 octobre 1719; MC/ET/XVII/602
      Chaise, Jean Baptiste
    - Levesque (Antoine), marchand orfèvre, quai Lepelletier § Quittance au roi .., 25 octobre 1719; MC/ET/XVII/602
      quittance; Levêque, Antoine
    - BATAILLE (Antoine) Maître relieur doreur Rue Chartière § Quittance au roi .., 25 octobre 1719; MC/ET/XVII/602
      quittance; Bataille, Antoine
    - CORBAY (Nicolas) verrier faïencier Rue de la Lanterne § Quittance .., 26 octobre 1719; MC/ET/XVII/602
  - Minutes. 1719, novembre, novembre 1719; MC/ET/XVII/603
    - Legast (Jean) maître maçon, entrepreneur de bâtiments rue Saint-Victor § obligation de la veuve de .., 8 novembre 1719; MC/ET/XVII/603
      obligation; Legast, Jean
    - Jubin (Claude) maçon rue Gallande (en qualité du tuteur) § Inventaire, 9 novembre 1719; MC/ET/XVII/603
      inventaire; Jubin, Claude
    - Jubin (Claude) maçon rue Gallande § bail, 11 novembre 1719; MC/ET/XVII/603
      bail; Jubin, Claude
    - Houdan (Jacques) Ciseleur rue Sainte-Geneviève § Quittance au Roi, 12 novembre 1719; MC/ET/XVII/603
      quittance; Houdan, Jacques
    - Vignon (Jean) maçon à Verneuil, près Senlis § transactions, 15 novembre 1719; MC/ET/XVII/603
      accord; Vignon, Jean
    - Legoix (Michel) marchand tabletier rue de la Barillerie § déclaration et obligation (même date), 16 novembre 1719; MC/ET/XVII/603
      obligation; déclaration; Legoix, Michel
    - Clairet (Nicolas) relieur de livres rue Charretière § Notoriété aux dires de .., 17 novembre 1719; MC/ET/XVII/603
      Clairet, Nicolas
    - Champion (Barthélémy) menuisier à Paris § Mariage de la veuve de .., 19 novembre 1719; MC/ET/XVII/603
      contrat de mariage; Champion, Barthélémy
    - Paviot (Jacques), maître peintre, rue des Gravilliers § transaction déposée, 19 novembre 1719; MC/ET/XVII/603
      accord; Paviot, Jacques
    - De la Chapelle (Jean) marchand tapissier à Paris § transaction déposée, 19 novembre 1719; MC/ET/XVII/603
      accord; De la Chapelle, Jean
    - Gouffé (Gabriel) maître potier d'étain; rue Saint-Denis § Certificat du décès du père de .., 20 novembre 1719; MC/ET/XVII/603
      Gouffé, Gabriel
    - Gouffé (Gilles) maître potier d'étain à Paris § Certificat des héritiers de .., 20 novembre 1719; MC/ET/XVII/603
      Gouffé, Gilles
    - Lablanche (Marcel) maçon à Paris § Mariage de la veuve de .., 21 novembre 1719; MC/ET/XVII/603
      contrat de mariage; Lablanche, Marcel
    - relieur doreur de livres (apprentissage) § Contrat pour 5 ans, entre Etienne Brocard, dit Brannières, majeur, apprenti, et Jacques Hammerville, maître relieur doreur de livres, logé, nourri, blanchi, Moyennant 200 l., 21 novembre 1719; MC/ET/XVII/603
    - Hammerville (Jacques) maître relieur doreur de livres rue Charretière § apprentissage, 21 novembre 1719; MC/ET/XVII/603
    - Duvoy (Claude), marchand orfèvre, à Paris § Procuration de la veuve de .., 25 novembre 1719; MC/ET/XVII/603
      procuration; Duvoy, Claude
    - Duvoy (Claude), fils marchand orfèvre, à Paris § Procuration de la mère du feu .., 25 novembre 1719; MC/ET/XVII/603
    - Certificat aux dires de Louis Larcange, sculpteur des bâtiments du roi, demeurant rue des Carmes., 26 novembre 1719; MC/ET/XVII/603
      notoriété; Carmes (rue des); Larcange, Louis; sculpteur
    - Delamarre (Charles) Serrurier à Dannemarie § Certificat du décès de .., 26 novembre 1719; MC/ET/XVII/603
      Delamarre, Charles
    - Marlet (Georges) marchand Verrier faïencier rue de la Huchette § Certificat aux dires de .., 26 novembre 1719; MC/ET/XVII/603
      Marlet, Georges
    - Union de créanciers. Claude Javillier. Maître à danser de l'Académie royale de musique à l'Académie royale de musique Rue Mazarine., 27 novembre 1719; MC/ET/XVII/603
      convention; Mazarine (rue); Javillier, Claude; enseignant; danseur
    - Souhart (François), maître menuisier, rue de la Limace § Union de créanciers, 27 novembre 1719; MC/ET/XVII/603
      convention; Souhart, François
    - Vadoret (Edmé Etienne) maître serrurier rue Saint-Jacques § bail, 30 novembre 1719; MC/ET/XVII/603
      bail; Vadoret, Edmé Etienne
  - Minutes. 1719, décembre, décembre 1719; MC/ET/XVII/604
    - Langlois (Sébastien Adrien) graveur Cour Neuve du Palais § Mariage de .., 1er décembre 1719; MC/ET/XVII/604
      contrat de mariage; Langlois, Sébastien Adrien
    - Garrier (François), marchand orfèvre, rue Gervais Laurent § Mariage de la fille de .., 1er décembre 1719; MC/ET/XVII/604
      contrat de mariage; Garrier, François
    - Denis (Jean) maître maçon grande rue du fg. Saint-Jacques § Certificat aux dires de .., 1er décembre 1719; MC/ET/XVII/604
    - Prevost (Jacques) maître serrurier; rue Saint-Jacques § Vente d'office, 3 décembre 1719; MC/ET/XVII/604
      acte de vente; Prevost, Jacques
    - Derome (Jacques) maître relieur doreur de livres rue des Sept Voies § apprentissage, 3 décembre 1719; MC/ET/XVII/604
    - relieur doreur de livres (apprentissage) § Contrat pour 5 ans, entre Jacques Camet, cordonnier, et Jacques Derome, maître relieur doreur de livres, au profit de Jean Claude Comet, âgé de 12 ans, fils de Jacques logé, nourri, blanchi. S.d.d., 3 décembre 1719; MC/ET/XVII/604
    - Mage (Pierre) marchand tapissier rue de la Huchette § Mainlevée, 5 décembre 1719; MC/ET/XVII/604
      Mage, Pierre
    - Vente par René d'Auber de Vertot, chanoine de Saint-Augustin, censeur royal, à Michel Picot, seigneur de Closrivière, demeurant rue de Touraine au Marais, de la bibliothèque qu'il avait acquise des bienfaits du feu roi, catalogue non (conservé)., 5 décembre 1719; MC/ET/XVII/604
      acte de vente; Touraine (rue de); Auber de Vertot, René; Picot, Michel; chanoine
    - Levesque (Nicolas Claude), marchand orfèvre, rue Saint-Louis, prés Palais § Certificat du décès de .., 8 décembre 1719; MC/ET/XVII/604
      notoriété; Levesque, Nicolas Claude
    - relieur doreur de livres (apprentissage) § Contrat pour 5 ans, entre Jean Thuron, cordonnier, et Jean Louis Le monnier, maître relieur doreur de livres, au profit de Pierre Jean Thuron, âgé de 15 ans, fils de Jean Nourri, logé et blanchi pendant les 6 premiers mois, par son père, les 4 1/2 restant par son maître. S.d.d., 10 décembre 1719; MC/ET/XVII/604
    - Michel (Claude) tapissier du Roi rue d'Orléans § Constitution, 10 décembre 1719; MC/ET/XVII/604
      constitution de rente; Michel, Claude
    - Lemonnier (Jean Louis) maître relieur doreur de livres rue de Cambrai § apprentissage, 10 décembre 1719; MC/ET/XVII/604
      contrat d'apprentissage; Lemonnier, Jean Louis
    - Descourtieux (Jean), marchand orfèvre, rue Sainte-Geneviève § Acte de notoriété, 12 décembre 1719; MC/ET/XVII/604
      notoriété; Descourtieux, Jean
    - Lienard (François) maçon à Pont Sainte-Maxence § apprentissage du fils de feu .., 14 décembre 1719; MC/ET/XVII/604
      contrat d'apprentissage; Lienard, François
    - Vernant (Hubert) maître éventailliste à Paris § procuration déposée, 15 décembre 1719; MC/ET/XVII/604
      procuration; Vernant, Hubert
    - Savoy (Nicolas) maître faïencier émailleur rue de la Lanterne § Certificat aux dires de .., 27 décembre 1719; MC/ET/XVII/604
      Savoy, Nicolas
    - Marlet (Georges) Maître faïencier rue de la Huchette § Certificat, 27 décembre 1719; MC/ET/XVII/604
  - Minutes. 1720, janvier, janvier 1720; MC/ET/XVII/605
    - Varoque (Mathurin) tapissier aux Gobelins à l'Hôtel des Gobelins § Mariage de .., 7 janvier 1720; MC/ET/XVII/605
      contrat de mariage; Varoque, Mathurin
    - Rondet (Jean Baptiste) maître tapissier rue des Gobelins § Mariage de la fille de .., 7 janvier 1720; MC/ET/XVII/605
      contrat de mariage; Rondet, Jean Baptiste
    - Varoque (Toussaint) tapissier aux Gobelins Hôtel des Gobelins § Mariage du fils de .., 7 janvier 1720; MC/ET/XVII/605
      contrat de mariage; Varoque, Toussaint
    - Inventaire après décès de Jean-Baptiste Mathieu, demeurant à Béziers, intendant des armées du roi au Luxembourg, dont prisée de la bibliothèque avec 5 feuillets de livres de droit et littérature., 9 janvier 1720; MC/ET/XVII/605
      inventaire après décès; Béziers (Hérault); Mathieu, Jean-Baptiste; officier (armée)
    - Duplanier (Jean) maître relieur doreur de livres rue des Sept Voies § apprentissage, 9 janvier 1720; MC/ET/XVII/605
      contrat d'apprentissage; Duplanier, Jean
    - Lambert (Gilles) maître maçon à Paris § Avis de parents, 11 janvier 1720; MC/ET/XVII/605
      Lambert, Gilles
    - Marechal (Pierre) maître relieur doreur de livres rue d'Ecosse § Mariage de .., 21 janvier 1720; MC/ET/XVII/605
      contrat de mariage; Marechal, Pierre
    - Anguerrand (Jacques) maître relieur doreur rue d'Ecosse § Mariage de la fille de .., 21 janvier 1720; MC/ET/XVII/605
      contrat de mariage; Anguerrand, Jacques
  - Minutes. 1720, février, février 1720; MC/ET/XVII/606
    - Bonnet (Jacques) maître relieur doreur de livres rue du Plâtre § Notorieté aux dires de .., 3 février 1720; MC/ET/XVII/606
    - Quittance de remboursement concernant Gabriel Allegrain, peintre du roi en son académie, demeurant à Paris., 5 février 1720; MC/ET/XVII/606
      quittance; Allegrain, Gabriel (1674-1748); peintre
    - Denis (Pierre) maçon à Bagneux § bail, 5 février 1720; MC/ET/XVII/606
      bail; Denis, Pierre
    - Jogan (Louis) maître relieur, doreur de livres rue des Amandiers § remboursement, 7 février 1720; MC/ET/XVII/606
      Jogan, Louis
    - Derome (Louis) père maître relieur doreur de livres rue Sainte-Geneviève § Mariage du fils de feu .., 11 février 1720; MC/ET/XVII/606
      contrat de mariage; Derome, Louis
    - Derome (Louis) maître relieur doreur de livres rue Sainte-Geneviève § Mariage de .., 11 février 1720; MC/ET/XVII/606
    - Jamois (Jean Baptiste) maître maçon rue Saint-Denis § Convention, 12 février 1720; MC/ET/XVII/606
    - Clément (Claude) maître menuisier; rue Boucherat, Marais du Temple § remboursement, 16 février 1720; MC/ET/XVII/606
      Clément, Claude
    - Roullier (Pierre) maître fondeur rue aux Fèvres § Quittance et mainlevée, 18 février 1720; MC/ET/XVII/606
      quittance; Roullier, Pierre
    - tapissier hautelicier (apprentissage) § Contrat pour 6 ans, entre Modeste Germont, courtier de chevaux, et Jean Baptiste Bouton, maître tapissier hautelicier, au profit de Blaise Germont, âgé de 15 ans, fils de Modeste. Nourri, logé, blanchi. S.d.d., 18 février 1720; MC/ET/XVII/606
    - Bouton (Jean Baptiste) maître tapissier hautelier rue Saint-Martin § Apprentissage, 18 février 1720; MC/ET/XVII/606
      contrat d'apprentissage; Bouton, Jean Baptiste
    - Defis (Alexandre) tailleur de pierres rue du Bon Puits § rachat royal, 20 février 1720; MC/ET/XVII/606
      Defis, Alexandre
    - Nobilliot (Claude) maçon rue Mouffetard § Constitution, 24 février 1720; MC/ET/XVII/606
      constitution de rente; Nobilliot, Claude
    - Descourtieux (Jean), marchand orfèvre, Montagne Sainte-Geneviève § Codicille, 27 février 1720; MC/ET/XVII/606
  - Minutes. 1720, mars, mars 1720; MC/ET/XVII/607
    - Duchaisne (Charles), maître peintre, rue des Bons Enfants § Quittance (arrérages de rente), 4 mars 1720; MC/ET/XVII/607
      quittance; Duchaisne, Charles
    - Pousset (Claude) tapissier du prince de Guise en son hôtel rue de l'Université § Vente, 9 mars 1720; MC/ET/XVII/607
      acte de vente; Pousset, Claude
    - Mariage entre André Sauvage, maître à danser, rue Bordet, fils de Pierre Sauvage, maître à danser, et de Marie Anne Bauche, et Marie Madeleine Bourdin, fille de défunt Eloi, maître jardinier. Parmi les témoins: Jean Baptiste Sauvage, maître à danser, oncle du futur., 10 mars 1720; MC/ET/XVII/607
      contrat de mariage; Sauvage, André; Sauvage, Pierre; Sauvage, Jean Baptiste; Bauche, Marie Anne; Bourdin, Marie Madeleine; Bourdin, Eloi; enseignant; danseur; jardinier
    - Filassier (Christophe) maître potier d'étain rue Saint-Antoine § obligation, 10 mars 1720; MC/ET/XVII/607
      obligation; Filassier, Christophe
    - Heuqueville (Antoine de) maître relieur doreur de livres marguillier en charge de l'oeuvre de Saint-Hilaire au Mont § rachat, 11 mars 1720; MC/ET/XVII/607
      Heuqueville, Antoine de
    - Sauvage (Etienne) maître relieur doreur de livres marguillier en charge de l'oeuvre de Saint-Hilaire au Mont § rachat, 11 mars 1720; MC/ET/XVII/607
      Sauvage, Etienne
    - Foüy (Joseph) maître relieur doreur de livres marguillier en charge de Saint-Hilaire au Mont § Rachat, 11 mars 1720; MC/ET/XVII/607
      Foüy, Joseph
    - Mariage de Robert Hecquet, graveur et imager, demeurant rue Saint-Jacques., 14 mars 1720; MC/ET/XVII/607
      contrat de mariage; Saint-Jacques (rue); Hecquet, Robert; graveur; dessinateur
    - FOSSE (Simon) Marchand Ebéniste Rue Montagne Sainte-Geneviève § Certificat .., 14 mars 1720; MC/ET/XVII/607
      Fosse, Simon
    - Billiard (François) maître menuisier rue Cassette § Vente de maison, 14 mars 1720; MC/ET/XVII/607
      acte de vente; Billiard, François
    - Constitution concernant Robert Hecquet, graveur et imager, demeurant rue Saint-Jacques., 27 mars 1720; MC/ET/XVII/607
      constitution de rente; Saint-Jacques (rue); Hecquet, Robert; graveur; dessinateur
    - Geoffroy (Louis) horloger place Maubert § transport de droits, 28 mars 1720; MC/ET/XVII/607
      transport de droits; Geoffroy, Louis
  - Minutes. 1720, avril, avril 1720; MC/ET/XVII/608
    - MOREAU (Charles) Maître relieur doreur § Présent au mariage COUBERET-GUILLAIN, 3 avril 1720; MC/ET/XVII/608
      contrat de mariage; Moreau, Charles
    - DELAHAYE (Pierre) Maître relieur - doreur § Présent au mariage COUBERET-GUILLAIN, 3 avril 1720; MC/ET/XVII/608
      contrat de mariage; Delahaye, Pierre
    - GUILLAIN (Robert) Maître relieur - doreur Rue d'Ecosse § Mariage de .., 3 avril 1720; MC/ET/XVII/608
      contrat de mariage; Guillain, Robert
    - GAMET (Pierre) Maître relieur-doreur § Présent au mariage Couberet-Guillain, 3 avril 1720; MC/ET/XVII/608
    - MEZERET (Charles Philippe de) Architecte juré § Partage - et procuration par -, 5 avril 1720; MC/ET/XVII/608
      procuration; partage; Mezeret, Charles Philippe de
    - LECOCQ (Alexis) Maître menuisier du roi. Grande rue du Faubourg § Mariage de la fille de .., 14 avril 1720; MC/ET/XVII/608
      contrat de mariage; Lecocq, Alexis
    - Talour (François), maître menuisier, faubourg Saint-Germain, rue Princesse § Bail., 15 avril 1720; MC/ET/XVII/608
      bail; Talour, François
    - GUERLET (Louis) Maître Serrurier Rue des Fossés des Pères de la Doctrine chrétienne. § Remboursement Royal., 20 avril 1720; MC/ET/XVII/608
      Guerlet, Louis
    - Levesque (Nicolas-Claude), marchand orfèvre, rue Saint-Louis § Rachat Royal .., 20 avril 1720; MC/ET/XVII/608
      Levesque, Nicolas-Claude
    - Mariage de Charles Martin Monmerqué, sculpteur de la manufacture des Gobelins, demeurant faubourg Saint-Marcel., 21 avril 1720; MC/ET/XVII/608
      contrat de mariage; Gobelins (manufacture des); Saint-Marcel (faubourg); Monmerqué, Charles Martin; sculpteur
    - RONDET (Jean) Tapissier du roi aux Gobelins Manufacture des Gobelins § Mariage de la fille de .., 21 avril 1720; MC/ET/XVII/608
      contrat de mariage; Rondet, Jean
    - DEMET (Louis) Tapissier des Gobelins § Présent au mariage Monmacqué-Roudet, 21 avril 1720; MC/ET/XVII/608
      contrat de mariage; Demet, Louis
    - JANS (Jean Jacques) Tapissier du roi aux Gobelins § Présent au mariage Moumarqué-Roudet, 21 avril 1720; MC/ET/XVII/608
      contrat de mariage; Jans, Jean Jacques
    - JANS (Jean) Tapissier Hautlissier du roi § Présent au mariage Montmarqué Rondet, 21 avril 1720; MC/ET/XVII/608
      contrat de mariage; Jans, Jean
    - GUILLEMAIN (Charles) Maître menuisier § Témoin au mariage Monmarque - Roudet, 21 avril 1720; MC/ET/XVII/608
      contrat de mariage; Guillemain, Charles
    - TAVERNIER (Philippe) Maître Serrurier en ressort de carrosse - Rue Princesse § Transport et mainlevée .., 23 avril 1720; MC/ET/XVII/608
      Tavernier, Philippe
    - DAUPHIN (Etienne) Maître Serrurier Rue des Cordiers § Mise en apprentissage chez -, 25 avril 1720; MC/ET/XVII/608
      contrat d'apprentissage; Dauphin, Etienne
    - SERRURIER (apprentissage de) § mise en .. DELACOUDE (Pierre Jean) âgé de 18 ans pour 5 ans chez DAUPHIN (Etienne) Maître Serrurier qui le nourri, logé, couche, blanchi moyennant 100 livres, 25 avril 1720; MC/ET/XVII/608
    - Doucet (Denis), peintre, rue Poissonnière § Procuration., 28 avril 1720; MC/ET/XVII/608
      procuration; Doucet, Denis
    - HENARD (Georges) Maître relieur doreur Rue de Fossés Saint-Hilaire § Mise en apprentissage par .., 29 avril 1720; MC/ET/XVII/608
    - BOYER (Jean Bertrand) Relieur doreur Rue Chartière § Mise en apprentissage chez .., 29 avril 1720; MC/ET/XVII/608
      contrat d'apprentissage; Boyer, Jean Bertrand
    - RELIEUR-DOREUR (apprentissage) § mise en .. par HENART, de son neveu MARCEL (François) âgé de 17 ans, pour 3 ans chez BOYER (Jean Bertrand) qui le couche, logé, blanchi., 29 avril 1720; MC/ET/XVII/608
    - BAIZE (Charles) Marchand Tapissier § Présent au mariage Fontaine-Lecocq., 14 mai 1720; MC/ET/XVII/608
      contrat de mariage; Baize, Charles
  - Minutes. 1720, mai, mai 1720; MC/ET/XVII/609
    - Mariage entre Nicolas Gaudreau, fils du défunt Pierre Gaudreau, maître relieur doreur, rue des Sept Voies et Reine Girou, fille de Jacques Girou, maître relieur, rue Chartière. Parmi les témoins: Pierre Nicolas Bidault, maître relieur doreur et Jean-Baptiste Christophe Ballard, seul imprimeur du roi pour la musique, noteur de la chapelle du roi et ancien consuls de Paris mais aussi Jean Baptiste Gaudreau et Guillaume Lesage, maître relieur et doreur ainsi que Jean Alexis Ferrand, même profession et Nicolas Navel, ciseleur., 1er mai 1720; MC/ET/XVII/609
      décorateur; imprimeur; contrat de mariage; Bidault, Pierre Nicolas; Gaudreau, Nicolas; Gaudreau, Pierre; Girou, Reine; Girou, Jacques; Ballard, Jean-Baptiste Christophe; Lesage, Guillaume; Gaudreau, Jean-Baptiste; Ferrand, Jean Alexis; Chartière (rue); Sept-Voies (rue des); Navel, Nicolas
  - Minutes. 1720, juin, juin 1720; MC/ET/XVII/610
    - Transaction concernant Joseph Yvart, peintre ordinaire du roi, demeurant en l'hôtel des Gobelins., 16 juin 1720; MC/ET/XVII/610
      accord; Gobelins (hôtel des); Yvart, Joseph (1649-1728); peintre
    - Constitution viagère et quittance (2 actes) concernant Louis Surugue, graveur en taille douce, demeurant Montagne-Sainte-Geneviève., 17 juin 1720; MC/ET/XVII/610
      constitution de rente; Montagne-Sainte-Geneviève (hameau); Surugue, Louis; graveur
    - Remboursement concernant Albert Caue ou Kawe, peintre, demeurant rue Saint-Jacques., 19 juin 1720; MC/ET/XVII/610
      indemnité; Saint-Jacques (rue); Caue, Albert; Kawe, Albert; peintre
    - RELIEUR-DOREUR (apprentissage) § mise en .. de LONGUET (Françoise) âgée de 15 ans pour 2 ans chez COSMANT (François) Maître Relieur doreur qui la nourri, logé, couche, blanchi, 23 juin 1720; MC/ET/XVII/610
    - COSMANT (François) Maître relieur et doreur Rue Chartière § Mise en apprentissage chez .., 23 juin 1720; MC/ET/XVII/610
      contrat d'apprentissage; Cosmant, François
    - Larchevesque (Nicolas), marchand orfèvre, rue des Sept voies § Désistement .., 27 juin 1720; MC/ET/XVII/610
      renonciation; Larchevesque, Nicolas
    - BOULON (Jacques) Maître maçon entrepreneur de bâtiments; Rue de la Tacherie § Bail à .., 30 juin 1720; MC/ET/XVII/610
      bail; Boulon, Jacques
  - Minutes. 1720, juillet, juillet 1720; MC/ET/XVII/611; Document détérioré.
    - LEMONNIER (Jean) Maître relieur et doreur Rue Saint Jacques § Mise en apprentissage chez .., 1er juillet 1720; MC/ET/XVII/611
      contrat d'apprentissage; Lemonnier, Jean
    - RELIEUR DOREUR (apprentissage) § mise en .. de PICARD (Louis Etienne) âgé de 16 ans 1/2 pour 5 ans avec LEMONNIER (Jean) qui le nourri, logé, couche, blanchi pour 50 livres, 1er juillet 1720; MC/ET/XVII/611
    - VERNANT (Hubert) Maître évantailliste Rue Saint Martin § Remboursement .., 7 juillet 1720; MC/ET/XVII/611
      Vernant, Hubert
    - AUMASSON (Leonard dit Lafontaine) Entrepreneur des bâtiments du roi Versailles § quittance et Mainlevée par la femme de .., 7 juillet 1720; MC/ET/XVII/611
      quittance; Aumasson, Leonard dit Lafontaine
    - LECLERC (Jean) Maître tapissier § Paroisse Saint-Nicolas du Chardonnet, 14 juillet 1720; MC/ET/XVII/611
      Leclerc, Jean
    - CHENY (Louis) Maître relieur - doreur Rue d'Ecosse § Renonciation .., 14 juillet 1720; MC/ET/XVII/611
      Cheny, Louis
    - RIOU (Thierry) Serrurier faubourg Saint-Marcel § Bail par .., 21 juillet 1720; MC/ET/XVII/611
      bail; Riou, Thierry
    - DARRAGON (Michel) Maître relieur et doreur § Présent au mariage Aubert-Poisson, 21 juillet 1720; MC/ET/XVII/611
      contrat de mariage; Darragon, Michel
    - AUBERT (Roger) Maître relieur et doreur. Rue Montagne Saint-Geneviève § Mariage de .., 21 juillet 1720; MC/ET/XVII/611
    - AUBERT (Martin) Maître relieur doreur § Présent au mariage Aubert Poisson .., 21 juillet 1720; MC/ET/XVII/611
      contrat de mariage; Aubert, Martin
    - SECQ (Pierre) Maître relieur-doreur § Présent au mariage AUBERT-POISSON, 21 juillet 1720; MC/ET/XVII/611
      contrat de mariage; Secq, Pierre
    - MARECHAL (Remy) Maître doreur sur métaux Rue Saint-Roc § Paroisse et mainlevée .., 23 juillet 1720; MC/ET/XVII/611
      Marechal, Rémy
    - LEVEILLÉ (Claude), Maître peintre, Rue des Vieux Augustins § Quittance et mainlevée, 23 juillet 1720; MC/ET/XVII/611
      quittance; Leveillé, Claude
    - LE PRINCE (Martin) Maître marbrier § Réduction de rente par la veuve de .., 24 juillet 1720; MC/ET/XVII/611
      Le Prince, Martin
    - ADAM (Jean-Baptiste) Maître marbrier Fossés des Pères de la Doctrine Chrétienne § Réduction de rente .., 24 juillet 1720; MC/ET/XVII/611
      Adam, Jean-Baptiste
    - FOURNIER (François) Marchand Tapissier Rue Montagne Sainte-Geneviève § Réduction de rente .., 29 juillet 1720; MC/ET/XVII/611
      Fournier, François
    - QUENNETTE (Jean Baptiste) Maçon Entrepreneur de bâtiments Rue de la Mortellerie § Quittance, 30 juillet 1720; MC/ET/XVII/611
      quittance; Quennette, Jean Baptiste
  - Minutes. 1720, août, août 1720; MC/ET/XVII/612
    - Procuration concernant Claude Nivelon, ancien dessinateur du roi aux Gobelins., 7 août 1720; MC/ET/XVII/612
      procuration; Gobelins (manufacture des); Nivelon, Claude; dessinateur
    - Désistement concernant Louis Surugue, dessinateur graveur en taille douce, demeurant rue de la Montagne-Sainte-Geneviève., 8 août 1720; MC/ET/XVII/612
      renonciation; Montagne-Sainte-Geneviève (rue de la); Surugue, Louis; dessinateur; graveur
    - MERCIER (Guillaume) Maître relieur-et doreur Rue des 7 voies § Mise en apprentissage chez .., 10 août 1720; MC/ET/XVII/612
      contrat d'apprentissage; Mercier, Guillaume
    - RELIEUR-DOREUR (apprentissage de) § mise en .. de GENTIL (Jean) âgé de 17 ans pour 6 ans chez MERCIER (Guillaume) qui le nourri, logé, couche, 10 août 1720; MC/ET/XVII/612